臺灣臺北地方法院民事裁定
111年度北補字第1466號
原      告  潤泰安和生活館管理委員會

法定代理人  江建發  
訴訟代理人  吳凱威  
            任俞仲律師
被      告  寰和資產管理股份有限公司

法定代理人  黃振昌  
訴訟代理人  張繼文律師
上列當事人間請求容忍一定行為事件，本院裁定如下：
    主  文
原告應於收受本裁定送達後十日內，查報訴之聲明第一項請求容
忍原告或指定廠商進入使用臺北市○○區○○路○段○○○號地下一層設
置衛生下水道管線所需費用及其相關證據資料，並加計訴之聲明
第二項新臺幣貳拾萬捌仟玖佰元後，依民事訴訟法第七十七條之
十三所定費率計算並補繳裁判費，如逾期未補正者，即裁定駁回
本件訴訟。
    理  由
一、按訴訟標的之價額，由法院核定；法院因核定訴訟標的之價
    額，得依職權調查證據；以一訴主張數項標的者，其價額合
    併計算之，但所主張之數項標的互相競合或應為選擇者，其
    訴訟標的價額，應依其中價額最高者定之，民事訴訟法第77
    條之1第1項及第3項、第77條之2第1項定有明文。而訴訟標
    的之價額多寡，影響應踐行之訴訟程序，與公益有關，乃法
    院應依職權調查核定之事項，不受當事人主張之拘束（最高
    法院108年度台聲字第189號裁定參照）。又容忍修繕之訴屬
    財產權訴訟，其訴訟標的價額，目前實務多以依其所受利益
    即修繕漏水避免減少房屋價額為準，且以預估修繕費用之金
    額核定其訴訟標的價額（臺灣高等法院暨所屬法院103年法
    律座談會民事類提案第19號決議參照)。原告之訴，有民事
    訴訟法第249條第1項所列各款情形之一，依其情形可以補正
    ，經審判長定期間命其補正而不補正者，法院應以裁定駁回
    之，亦為同法條第1項所明文。
二、經查，原告起訴未繳納裁判費，又原告訴之聲明：㈠被告應
    容忍原告或指定廠商進入使用臺北市○○區○○路0段00號B1設
    置衛生下水道管線。㈡被告應給付原告新臺幣(下同)208,900
    元，及自起訴狀繕本送達翌日起至清償日止，按週年利5%計
    算之利息。㈢願供擔保，請准宣告假執行，有起訴狀可稽，
    則本件應核定以訴之聲明第1項請求容忍進入使用前揭房屋
    設置衛生下水道管線所需費用數額加計訴之聲明第2項請求
    賠償費用208,900元後為訴訟標的價額，然原告未於訴狀表
    明預估設置衛生下水道管線所需費用數額，亦未提出足供證
    明或釋明之相關證據資料，致本院無從核定本件訴訟標的價
    額，茲限原告於本裁定送達後10日內，查報訴之聲明第1項
    請求容忍原告或指定廠商進入使用前揭房屋設置衛生下水道
    管線所需費用及其相關證據資料，加計訴之聲明第2項之208
    ,900元後，依民事訴訟法第77條之13所定費率計算並補繳裁
    判費，如逾期未補正，即裁定駁回本件訴訟。
三、依民事訴訟法第436條第2項、第249條第1項但書，裁定如主
    文。
中　　華　　民　　國　　111 　年　　6 　　月　　24　　日
   　　　　       臺北簡易庭    法  官　葉藍鸚
以上正本係照原本作成。
如不服本裁定關於核定訴訟標的價額部分，應於裁定送達後10日
內向本院提出抗告狀，並繳納抗告費新臺幣1,000元；其餘關於
命補繳裁判費部分，不得抗告。
中　　華　　民　　國　　111 　年　　6 　　月　　24　　日
                                書記官  林錫欽